transducers/ckt_full/verbstems.lexd
ёпатык[tv]:ёпат[tv] # 1) посещать; 2) смотреть; 3) наблюдать; 4) разведывать
ёрыӈтак:ёрыӈта # осаждать
ётвак:ётва # находиться в заключении
ивԓетык:ивԓ{Æ}т # вытягиваться
ивԓиԓгэтык:ивԓиԓг{Æ}т # растянуться (о веренице людей)
ивԓытвик:ивԓытви # удлиняться
ивнэтык:ивн{Æ}т # 1) порицать; 2) относиться с пренебрежением
ивтыԓетык:ивтыԓ{Æ}т # спускаться, опускаться, снижаться
ивтытвик:ивтытвик # 1) ложиться; 2) опускаться; 3) садиться (о солнце)
ивтэтык:ивт{Æ}т # смачивать полозья водой
ивук:иву # протаивать
ивык[tv]:ив[tv] # говорить
ивынэтык:ивын{Æ}т # относиться с пренебрежением
ииԓгэтык:ииԓг{Æ}т # * отдаляться
иичгэтык:иичг{Æ}т # 1) отдаляться (о плавучих льдах); 2) отходить (о пароходе, лодке); 3) отделяться
ивмытвик:ивмытви # укорачиваться
иквэтык:икв{Æ}т # 1) возвышаться; 2) становиться выше
иԓгиӄэтык:иԓгиӄ{Æ}т # повисать
иԓгыԓьувык:иԓгыԓьув # побледнеть
иԓгыръук:иԓгыръу # 1) побелеть; 2) поблёкнуть
иԓгытэвык:иԓгыт{Æ}в # мыться
иԓгэвык:иԓг{Æ}в # побелеть
иԓгэтык[tv]:иԓг{Æ}т[tv] # белеть
иԓетык:иԓ{Æ}т # идти (о дожде)
иԓкымъетык[iv]:иԓкымъет[iv] # зажмуриваться
иԓкэвык:иԓк{Æ}в # ослепнуть
иԓкэтык:иԓк{Æ}т # * закрыть глаза
иԓюԓьэтык:иԓюԓь{Æ}т # 1) шевелиться; 2) плясать; 3) заниматься спортом
имӈытэтык:имӈыт{Æ}т # облезать (о шерсти)
импэгъевык:имп{Æ}гъев # проспать
имтик[tv]:имти[tv] # нести на спине или на плече
имчуӄэтык:имчуӄ{Æ}т # всплёскивать (о воде)
имчыӄыткук[iv]:имчыӄытку[iv] # всхлипывать
имыԓгэтык:имыԓг{Æ}т # рябить (о воде)
имыԓниԓюк:имыԓниԓю # 1) споласкивать; 2) рябить
имырэӄык:имыр{Æ}ӄ # делать всё, что придётся
имытԓюӄэтык:имытԓюӄ{Æ}т # всплёскивать(о воде)
имэтык[tv]:им{Æ}т[tv] # сгущаться (о жидкости)
ининик[iv]:инини[iv] # появляться
иничгытэтык:иничгыт{Æ}т # удивляться
инъэтэтык[iv]:инъ{Æ}т{Æ}т[iv] # 1) уметь справляться ; 2) приносить пользу
инэвириӈэтык:ин{Æ}вириӈ{Æ}т # защищать
инэвэтык:ин{Æ}в{Æ}т # см. инээтык
инэгичик:ин{Æ}гичи # собирать (ягоды, дрова и т. п.)
инэгнуԓвэтык:ин{Æ}гнуԓв{Æ}т # подставлять
инэгтык[iv]:ин{Æ}г{ы}т[iv] # 1) отрезать, отколоть; 2) вычесть (в арифметике)
инэгтэтык:ин{Æ}гт{Æ}т # 1) откусывать, откалывать, отрезать; 2) вычитать (варифметике)
инэймитык:ин{Æ}ймит # 1) получать; 2) брать
инэйӈэк:ин{Æ}йӈ{Æ} # 1) нагружать; 2) перевозить
инэйпэк:ин{Æ}йп{Æ} # выгружать
инэԓиԓьэтык:ин{Æ}ԓиԓь{Æ}т # бороздить, перевернуть верхний слой снега или земли
инэԓӄырирык:ин{Æ}ԓӄырир # 1) искать; 2) производить обыск
инэнвиԓыткувык:ин{Æ}нвиԓыткув # * торговать
инэнвинэвык:ин{Æ}нвин{Æ}в # приручать
инэнвиривык:ин{Æ}нвирив # снимать (с чего-л.); спускать (что-л., с чего-л.)
инэнвичыръувык:ин{Æ}нвичыръув # сердить
инэнвыԓтэвык:ин{Æ}нвыԓт{Æ}в # наводить порядок
инэнвыԓтэтык:ин{Æ}нвыԓт{Æ}т # 1) складывать; 2) удобно размещать
инэнвытгиӈэвык:ин{Æ}нвытгиӈ{Æ}в # 1) совать; 2) помещать (что-л. между чем-л.)
инэнвэнӈэтык:ин{Æ}нв{Æ}нӈ{Æ}т # разделывать тушу
инэнвэтык:ин{Æ}нв{Æ}т # промахнуться
инангичивэвык:инангичив{Æ}в # забавлять, веселить
инэнгынувэтык:ин{Æ}нгынув{Æ}т # оставлять излишек (о еде)
инэнитӄыевык:ин{Æ}нитӄыев # промочить
инэнитԓитык:ин{Æ}нитԓит # развешивать
инэнйитъэвык:ин{Æ}нйитъ{Æ}в # выделывать шкуру
инэнйыԓгэтык:ин{Æ}нйыԓг{Æ}т # соединять
инэнйычгытурэвык:ин{Æ}нйычгытур{Æ}в # разъединять
инэнкимэвык:ин{Æ}нким{Æ}в # задерживать
инэнкыԓвэтык:ин{Æ}нкыԓв{Æ}т # завязывать
инэнкымъукэвык:ин{Æ}нкымъук{Æ}в # свёртывать
инэнкэгытрэвык:ин{Æ}нк{Æ}гытр{Æ}в # оглушать
инэнкэӈкэԓевык:ин{Æ}нк{Æ}ӈк{Æ}ԓ{Æ}в # спускать
инэнкэӈэвык:ин{Æ}нк{Æ}ӈ{Æ}в # сгибать
инэнкээвык:ин{Æ}нк{Æ}{Æ}в # поправлять, делать удобным
инэнӄитпэвэтык:ин{Æ}нӄитп{Æ}в{Æ}т # подбадривать
инэнӄитэтык:ин{Æ}нӄит{Æ}т # 1) замораживать мясо; 2) простужаться
инэнӄытрирэвык:ин{Æ}нӄытрир{Æ}в # надоедать
инэнӈивык:ин{Æ}нӈив # посылать
инэнӄэвйиԓювык:ин{Æ}нӄ{Æ}вйиԓюв # раскачивать
инэнритԓевык:ин{Æ}нритԓ{Æ}в # 1) разбросать; 2) посеять
инэнръиԓик:ин{Æ}нръиԓи # толкнуть
инэнрэтык:ин{Æ}нр{Æ}т # держаться
инэнтык:ин{Æ}н{ы}т # 1) поставить (заплатку); 2) заделать (пробоину)
инэнтыԓевык:ин{Æ}нтыԓ{Æ}в # водить, возить
инэнтыԓевыткук:ин{Æ}нтыԓ{Æ}вытку # 1) вести, проводить; 2) править
инэнтыткук:ин{Æ}нтытку # штопать
инэнтэтык:ин{Æ}нт{Æ}тык # сорваться с цепи, с аркана
инэнтэтык:ин{Æ}нт{Æ}т # * ставить заплату, заделывать дыру
инэнчиткук:ин{Æ}нчитку # 1) править; 2) поправлять; 3) трогать
инэнъегтэԓевык:ин{Æ}нъ{Æ}гт{Æ}ԓ{Æ}в # спасти
инэнъэйӈэвык:ин{Æ}нъ{Æ}йӈ{Æ}в # бренчать, заставлять звучать
инэныгйивэтык:ин{Æ}ныгйив{Æ}т # указывать
инэныгнувык:ин{Æ}ныгнув # оставить излишек
инэнгынувэтык:ин{Æ}нгынув{Æ}т # оставлять излишек
инэныгъюԓевык:ин{Æ}ныгъюԓ{Æ}в # учить
инэнгынтэвык:ин{Æ}нгынт{Æ}в # спугнуть
инэнгынтэвэтык:ин{Æ}нгынт{Æ}в{Æ}т # 1) угонять; 2) отнимать и убегать
инэнгэргэвык:ин{Æ}нг{Æ}рг{Æ}в # обидеть
инэныԓгэтык:ин{Æ}ныԓг{Æ}т # плавить
инэныԓӄутэтык:ин{Æ}ныԓӄут{Æ}т # ставить
инэнэймэвык:ин{Æ}н{Æ}йм{Æ}в # 1) приближать; 2) подавать (к столу)
инэӈэк:ин{Æ}ӈ{Æ} # 1) нагружать; 2) возить груз
инэпирик:ин{Æ}пири # получать награду
инэпык:ин{Æ}п # 1) вонзаться (о стреле); 2) царапать
инэргыткук:ин{Æ}ргытку # копать
инэргэԓык:ин{Æ}рг{Æ}ԓ # погрузиться
инэривԓетык:ин{Æ}ривԓ{Æ}т # перевозить
инэривԓык:ин{Æ}ривԓ # навозить (что-л.)
инэрык:ин{Æ}р # жарить
инэтриԓетык:ин{Æ}триԓ{Æ}т # 1) складывать; 2) платить налог
инэттъык:ин{Æ}ттъ # налить
инэттъэтык:ин{Æ}ттъ{Æ}т # лить
инэтэк:ин{Æ}т{Æ} # собирать коренья
инэтэнтик:ин{Æ}т{Æ}нти # наступать
инээрык:ин{Æ}{Æ}р # 1) прибавлять; 2) складывать (в арифметике)
ннээтык:ннээт # промахнуться
инэюнрык:ин{Æ}юн{ы}р # выбрать
инэюнрэтык:ин{Æ}юнр{Æ}т # 1) отбирать; 2) выбирать
ипивыткук:ипивытку # * убеждать (на словах)
ипынԓьуӈэтык:ипынԓьуӈ{Æ}т # убеждать (наглядно)
иръытвык[tv]:иръыт{ы}в[tv] # 1) снимать кухлянку; 2) снимать верхнюю одежду
ирык[tv]:ир[tv] # 1) наткнуться; 2) удариться
ирыткучитык:ирыткучит # стукаться
ититык[iv]:итит[iv] # 1) кипеть; 2) готовиться (о еде)
итӄыевыӄ[iv]:итӄыевыӄ[iv] # мокнуть
иттиԓык:иттиԓ # 1) стукнуться; 2) расшибиться
иттиԓыткук:иттиԓытку # стукаться
итчевык:итчев # отяжелеть
итчетык:итчет # 1) тяжелеть; 2) цепенеть
итьунтэтык:итьунт{Æ}т # поскользнуться
итык[iv]:ит[iv] # 1) являться; 2) случаться
иумкэтык:иумк{Æ}т # свёртываться
иʼвэвык:иʼв{Æ}в # * стремиться
иʼвэтык:иʼв{Æ}т # 1) натягиваться; 2) стать твёрдым (о заколотом животном)
иʼгнэтык:иʼгн{Æ}т # запнуться
иʼгнэтыԓьэтык:иʼгн{Æ}тыԓь{Æ}т # запинаться
иʼӄуптыԓек:иʼӄуптыԓ{Æ} # восходить на что-л. крутое
иʼӄупык:иʼӄуп # 1) идти в гору; 2) въезжать (на что-л.); 3) делать вертикальную подпорку
иʼԓгытвык:иʼԓгыт{ы}в # распрягать, снимать потяг
иʼмпык:иʼм{ы}п # наклоняться
иʼмпыткук:иʼмпытку # уткнуться
иʼннычьэпик:иʼннычь{Æ}пи # свалиться с возвышенности
иʼннычьэпитык:иʼннычь{Æ}пит # кувыркаться
иʼнтиӈук:иʼнтиӈу # тянуть носом при насморке
иʼнтук:иʼнту # обонять
иʼӈымчук:иʼӈымчу # шептаться
иʼӈыпык:иʼӈып # 1) приставать к берегу; 2) ткнуться носом
иʼрык:иʼр # переходить
иʼрэймэвык:иʼр{Æ}йм{Æ}в # подбежать
иʼрэк:иʼр{Æ} # 1) состязаться в беге на оленях, собаках; 2) быстро бежать(о животных)
иʼрэквэтык:иʼр{Æ}кв{Æ}т # пускаться галопом с места
иʼрэмъетык:иʼр{Æ}мъет # мчаться (об олене, о собаке)
иʼрэпкирык:иʼр{Æ}пкир # 1) добежать (о животном); 2) прибыть на олене
иʼрэсӄычетык:иʼр{Æ}сӄычет # метнуться всторону
иʼрэтыԓек:иʼр{Æ}тыԓ{Æ} # мчаться
йигрык:йиг{ы}р # чувствовать жажду
йиԓыԓьэтык:йиԓыԓь{Æ}т # переводить (на другой язык)
йиԓынӈивэтык:йиԓынӈив{Æ}т # 1) передать устно; 2) заказать (что-л.); 3) передавать привет
йиԓытриԓетык:йиԓытриԓ{Æ}т # поручать, заказывать
йимгымгэтык:йимгымг{Æ}т # чувствовать суеверный страх
йитъэтык[tv]:йитъ{Æ}т[tv] # заставать, находить (на каком-л. месте)
йитык:йит # капнуть
йитэтык:йит{Æ}т # капать
йъаэтӄыявык:йъаэтӄыяв # промокнуть
йъаяӄатык:йъаяӄат # накаляться
йъок[tv]:йъо[tv] # 1) настигать; 2) дойти
йъоԓьатык:йъоԓьат # 1) бушевать (о пурге); 2) пережидать пургу
йъытвак:йъытва # быть покрытым тучами
йъытвык:йъыт{ы}в # проясняться (о небе)
йъэтык:йъэт # покрываться тучами
йъэчычек:йъэчыче # мчаться
йъээнник:йъ{Æ}{Æ}нни # зашивать
йыгйычьатык:йыгйычьат # быть щедрым
йыӄунтэтык:йыӄунт{Æ}т # удаляться
йыӄытвик:йыӄытви # ускоряться
йыԓгэтык:йыԓгэт # 1) соединять концы; 2) удлинять
йыԓӄыԓтэтык:йыԓӄыԓтэт # быть сонливым
йыԓӄэтык[iv]:йыԓӄэт[iv] # спать
йыԓык[tv]:йыԓ[tv] # 1) отдавать; 2) дарить
йымгымгэтык:йымгымгэт # ужасаться
йымэк[iv]:йымэ[iv] # (2) вешать
йымэтвак:йымэтва # висеть
йынкэвык:йынкэв # стать откормленным (о животном)
йынрэтԓяръок:йынрэтԓяръо # сверкать (о молнии)
йынынток:йынынто # 1) вспыхивать; 2) выгребать горящие угли
йыӈавъячатык:йыӈавъячат # моросить
йыӈапыԓматык:йыӈапыԓмат # стлаться (о густом тумане)
йыӈоткок:йыӈотко # нюхать
йыӈэтвык:йыӈэт{ы}в # рассеиваться (о тумане)
йыпатъеквэк:йыпатъеквэ # 1) прикрепить; 2) ставить
йыпык[iv]:йып[iv] # (2) надевать
йыръытвэтык:йыръытвэт # 1) убирать 2) выливать (что-л. откуда-л.)
йыръэтык[tv]:йыръэт[tv] # заполняться
йыток[tv]:йыто[tv] # вынимать
йытъэтык:йытъэт # 1) заставать; 2) успевать
йытык[tv]:йыт[tv] # (2) 1) снимать (одежду); 2) привозить, 3) пойти, поехать (за чем-л.)
йытыкватык:йытыкват # 1) поморозить (ноги); 2) мёрзнуть (о ногах)
йытыткук:йытытку # 1) сгребать; 2) стирать пыль; 3) снимать; 4) убирать
йычгэтык:йычгэт # 1) соединять концы; 2) удлинять
кавмаԓек:кавмаԓе # 1) вытирать руки; 2) потирать рукой
каврак[tv]:кавра[tv] # обходить
кавраԓьатык:кавраԓьат # 1) оборачиваться; 2) вращаться
кавранчек:кавранче # 1) оборачиваться; 2) вертеться
кавтычгок[iv]:кавтычго[iv] # 1) защищаться; 2) осматривать; 4) быть в напряжении; 5) пыхтеть (от напряжения)
кагмаԓек:кагмаԓе # 1) вытирать руки; 2) потирать рукой
кагночайвык:кагночай{ы}в # ходить на цыпочках
кагтэвыԓьатык:кагтэвыԓьат # плавать (о человеке)
кагыргайпык:кагыргай{ы}п # закрывать
каԓготкэк:каԓготкэ # хвастаться
каԓеваӈэк:каԓеваӈэ # вышивать
каԓевэтгавык:каԓевэтгав # читать
каԓырок:каԓыро # 1) выставлять напоказ; 2) изображать
камаграк[iv]:камагра[iv] # 1) шевелиться; 2) брыкаться; 3) вырываться
камԓеԓтак:камԓеԓта # обходить, окружать
камԓеԓтаткок:камԓеԓтатко # окружать, обходить
камчатык:камчат # виться (о волосах)
камэйгатык:камэйгат # парить, кружиться в воздухе
капчачавык[iv]:капчачав[iv] # 1)растеряться; 2)разволноваться
капчачатык:капчачат # 1) теряться; 2) волноваться
каргатык:каргат # 1) покрываться маленькими дырочками; 2) покрываться сыпью; 3) пришивать заплаты
каргок:карго # класть заплату на одежде
качготкэк:качготкэ # щеголять
качьаравык:качьарав # обрадоваться
качьаратык:качьарат # радоваться
киԓвэйык:киԓв{Æ}й # проводить праздник рогов
киԓиттэйкык:киԓитт{Æ}й{ы}к # лепить
киԓитык:киԓит # месить тесто
кԓючетык:кԓючет # запирать, замыкать
кмиӈэтык:кмиӈ{Æ}т # рожать (о женщине)
койӈыԓвэк:койӈыԓвэ # оставлять чай, воду в чашке при питье, трубку при курении
конькиткок:конькитко # кататься на коньках
коотык:коот # быть привязанным (к семье, к детям, к дому)
кричмык:крич{ы}м # праздновать
крукэвык:крук{Æ}в # обижаться
крупупэтык:крупуп{Æ}тык # 1) упрямиться; 2) возражать
кувԓетык:кувԓ{Æ}т # слепнуть на один глаз
кувԓыткук[iv]:кувԓытку[iv] # 1) падать; 2) катиться кубарем (с чего-л.)
кувчемгъотвэк:кувчемгъотв{Æ} # развиваться (умственно), набираться ума
кукэԓьэтык:кук{Æ}ԓь{Æ}т # находиться в стаде несколько дней со всем имуществом
кумԓютык:кумԓют # опухать, нарывать (о пальце)
купԓенпык:купԓ{Æ}н{ы}п # завинчивать гайку
купрэткук:купр{Æ}тку # ловить рыбу сетью, неводом
къаԓейпык:къаԓей{ы}п # надевать шапку
кывэйык:кывэй # угощать
кыгԓёк:кыгԓё # скучать по детям
кыечейвык:кыечей{ы}в # пятиться задом на пятках (при игре)
кыёԓгык[iv]:кыёԓг[iv] # 1) обваливаться; 2) распластаться
кыкватык:кыкват # сохнуть
кыԓгытвык[iv]:кыԓгыт{ы}в[iv] # распрячь
кыԓгытвэтык:кыԓгытвэт # выпрягать
кыԓгэтык[tv]:кыԓгэт[tv] # запрягать
кыԓек[iv]:кыԓе[iv] # 1) преследовать; 2) выполнять; 3) копировать
кыԓеԓьэтыткук:кыԓ{Æ}ԓь{Æ}тытку # 1) преследовать; 2) ловить
кыԓтык[tv]:кыԓт[tv] # 1) связывать; 2) бинтовать
кыԓтэтык:кыԓтэт # завязывать
кыԓявгаԓяк:кыԓявгаԓя # пробегать (о человеке)
кыԓявык:кыԓяв # бежать (размеренно)
кыԓявъятык:кыԓявъят # прибежать
кыԓявыԓьатык:кыԓявыԓьат # бежать (медленно)
кымгытчирык:кымгытчир # 1) смяться; 2) извиваться от боли
